Inventaris van het archief van de familie Van Oldenbarnevelt, (1449) 1510-1705
Nationaal Archief, Den Haag
2638 30, 32, 39, 42, 43, 45-47, 50, 62, 63, 68, 78, 85, 108, 123, 134, 136-142, 144, 145, 147-149, 163, 170-172, 174, 175, 178, 186-189, 191-201, 203-205, 300-305, 308, 311-314, 318, 319, 321, 322, 330, 333, 335, 336, 339, 341, 342, 344, 346-348, 350, 352, 354, 357, 364, 368, 369, 371, 372, 378, 381, 384, 385, 391, 401, 406-408, 418, 448, 454, 464, 471, 482, 501-504, 512, 515, 516, 523
2638 a 151, 156, 215
2638 b 1 2, 8
2638 b 2 152
2638 b 3 185
2638 b 4 8
2638 5 12, 13, 41, 115, 133, 146, 150, 177, 190, 202, 208, 306, 315, 317, 338, 389, 405, 510
2639 209-214, 216, 217, 241-245, 247-291, 499
2639 1 246
2639 2 246
2639 3 246
Aanw. 1902 no. XXVI 132 176
Aanw. 1905 no. XXXV 1 179
Aanw. 1905 no. XXXV 2 169
Aanw. 1909 no. XXI 13 15
Aanw. 1963 no. VIII 403
Aanw. 1970 XII, no. 1 497
Beeldsnijder van Voshol inv. nr. 132 178 blanco nr.
Coll. Van der Heim 156
CTvP 1 182
CTvP 2 509
CTvP 3 11
CTvP 4 11
CTvP 5 10
CTvP 6 153
CTvP 7 155
CTvP 8 168
CTvP 9 206
CTvP 10 180
CTvP 11 154
CTvP 12 181
CTvP 13 505
CTvP 14 183
CTvP 17 1
CTvP 19 6
CTvP 20 5
CTvP 21 7
CTvP 22 158-162
CTvP 23 165
CTvP 24 498
CTvP 25 166, 166 blanco nr.
CTvP 26 173
CTvP 439
CTvP 28 173
CTvP 29 167
CTvP 30 187 blanco nr.
CTvP 31 184
CTvP 32 469
CTvP 33 500
CTvP 34 4
CTvP 35 Vervalt
CTvP 36 157
CTvP 37 514
CTvP 38 222-230, 506-508
CTvP 39 218-221
GAU 169
HSS 170 164
HSS 688 176
HSS 796 15
HSS 854 179
HSS 855 169
Hss 1608 403
HSS 1635 497
RAZ, Archief van de Staten van Zeeland 169
Verspreide Collecties,96 135
Zegelverz. 525
Beschrijving van de series en archiefbestanddelen
- Stukken van persoonlijke aard, A.
  - De familie van Oldenbarnevelt, A.a
    - Algemeen, A.1
      - Genealogie, 1.1
        - Akte waarbij de magistraat van Arnhem voor Johan van Oldenbarnevelt op 3 augustus 1570 verklaart, dat de leden van het geslacht van Oldenbarnevelt sinds 1436 in de Ridderschap van het kwartier van de Veluwe zijn beschreven, 1593; origineel en authentiek afschrift. Met een bijlage, 1436, 1471, 1569, 1520 en [begin 16e eeuw]; authentiek afschrift, 1593., [1436-1593]; 1; 2 stukken
          Eén stuk in tweevoud.
        - Register van stukken betreffende de familie Van Oldenbarnevelt en aanverwante families; afschriften, 1594; 2; 1 katern
          - Akte, waarbij de magistraat van Arnhem ten behoeve van Johan van Oldenbarnevelt op 3 augustus 1570 verklaart, dat de leden van het geslacht Van Oldenbarnevelt sinds 1436 in de Ridderschap van het kwartier van de Veluwe zijn beschreven, 1570; met bijlagen, 1436, 1441, 1469, 1520 en [begin 16e eeuw], -
          - Lijst van de edelen van de oude geslachten Van Amersfoort, Van Stoutenburg, Van Weede, Van der Beeck en andere geslachten, die in de periode van 777-1500 drie of zes leliën in hun wapen voerden, 16e eeuw, -
          - Cartularium van de ambachtsheerlijkheid Stoutenburch, 1119, 1259, 1326, 1344, 1578, 1593 en 1594, -
            Zie ook de inv.nrs. 1, 2, 6 en 8.
            Zie ook RGP 80, pp. 253-254.
            Deels in het Latijn.
        - Brief van Pieter Cornelis Bockenberg aan Johan van Oldenbarnevelt van 9 maart 1594, inzake diens vragen naar het ontstaan van de stad Amersfoort, de mogelijke relatie tussen de geslachten Amersfoort en Van Stoutenburg, de herkomst van laatstgenoemd geslacht, de mogelijke naamsverandering in Van Weede en inzake de ontoereikendheid van zijn wedde als geschiedschrijver van de Staten van Holland en West-Friesland, origineel., 3; 1 stuk
          RGP 80, pp. 254-259.
        - Uittreksel uit het verbaal van de Ridderschap van het kwartier van de Veluwe van de in maart 1597 gehouden landdag, 1599; authentiek afschrift, 4; 1 stuk
        - Brief van Otto van Haeften aan Johan van Oldenbarnevelt van 20 maart 1599, betreffende de wijze waarop de bezitting "Olden Barnevelt" bij Barneveld sinds deze in 1440 in het bezit van Casijn van Oldenbarnevelt kwam, daarna via Ernst en Johan van Oldenbarnevelt aan Van Haaftens echtgenote is gekomen, origineel., 5; 1 stuk
          RGP 80, pp. 516-517.
          NL, 36 (1918), kol. 148 en 150 e.v.
        - Akte waarbij de magistraat van Arnhem ten behoeve van Johan van Oldenbarnevelt op 11 oktober 1599 verklaart, dat de leden van het geslacht Van Oldenbarnevelt sinds 1436 in de Ridderschap van het kwartier van de Veluwe zijn beschreven, origineel., 6; 1 stuk
        - Brief van Jacob Both van der Eem aan Reinout van Brederode, heer van Veenhuizen, raadsheer van de Hoge Raad van Holland en Zeeland, van 29 oktober 1599, betreffende een door hem op verzoek van de geadresseerde ingesteld onderzoek naar archivalia op het stadhuis van Arnhem en bij het Hof en de Rekenkamer van Gelre omtrent de riddermatigheid van Johan van Oldenbarnevelt en betreffende het bedanken van Both van de Veens zwager Vonck van Liende voor het ambt van ontvanger-generaal van het kwartier van Nijmegen, origineel., 7; 1 stuk
          Ook in 19e eeuws afschrift.
        - Register van stukken betreffende de familie Van Oldenbarnevelt en aanverwante families; afschriften, [1611]; 8; 1 katern en 8 stukken
          - Akte waarbij de magistraat van Arnhem ten behoeve van Johan van Oldenbarnevelt op 3 augustus 1570 verklaart, dat de leden van het geslacht Van Oldenbarnevelt sinds 1436 in de Ridderschap van het kwartier van de Veluwe zijn beschreven, 1570; met bijlagen, 1436, 1441, 1469, 1520 en [begin 16e eeuw], -
          - Akte waarbij Johan, elect van Utrecht, ten behoeve van Wouter van Stoutenburg op 13 april 1286 een vidimus afgeeft van de akte van belening door Andreus, bisschop van Utrecht, in september 1132 van Remward, Otward, Hemelric en Heribart met het land van Hovelaken bij Grawenvene., -
          - Aantekeningen betreffende de geslachten Van Amersfoort, Van Stoutenburg en Van Weede en hun bezittingen in het Sticht over de periode van 777-1326; met een genealogisch overzicht van deze geslachten over de jaren 1252-1390 en een lijst van deze en andere geslachten, die in de periode van 777-1500 drie of zes leliën in hun wapen voerden., -
          - Akte van verzoening van Willem, proost van het convent van St. Jan te Utrecht, en zijn broers Gijsbrecht en Arnoud, heren van Amstel, met Johan, elect van het bisdom Utrecht, en Floris V, graaf van Holland, van 21 maart 1288., -
          - Akte waarbij Floris V, graaf van Holland, op 7 mei 1293 een verdrag sluit met Johan II, bisschop van Utrecht., -
            Zie ook inv.nrs. 1, 2 en 6.
            Zie voor de akte van 1132: Oorkondenboek Utrecht, dl. I, pp. 313-314 en voor die van 1286, dl. IV, p. 465. Verder voor de akten van 1285 en 1288, dl. IV, pp. 442-445, 514-519 en voor die van 1293, dl. V, pp. 109-111.
            De akte van 1286 in tweevoud.
            De aantekeningen betreffende de bezittingen in tweevoud.
      - Familiegraf, 1.2
        - Aantekeningen van Johan van Oldenbarnevelt betreffende graven van leden van de geslachten Van Vanevelt, Van Weede en Van Oldenbarnevelt in de St. Joriskerk te Amersfoort, klad., 1611; 9; 1 stuk
          RGP 121, p. 475.
    - Bijzonder, A.2
      - Gerrit van Oldenbarnevelt (± 1523-1588), A.I
        Gerrit van Oldenbarnevelt was de enige zoon van Reyer van Oldenbarnevelt en Geertruid Verburch. Hij was koopman en sequester van de goederen van de baronie van Liesveld te Gelkenes. Hij trouwde in 1544 Deliana van Weede, overleden in 1587.
        - Codicil bij het testament van Gerrit van Oldenbarnevelt en Deliana van Weede van 29 oktober 1587, opgemaakt ten overstaan van Beernt Gerritszn., schout, en Jan Huybrechtszn., schepen van de baronie van Liesveld, met bepalingen ten aanzien van de langstlevende, origineel., 10; 1 charter
          Dit inventarisnummer is alleen als kopie te raadplegen.
        - Akte van scheiding (origineel) en deling van de goederen van Gerrit van Oldenbarnevelt en Deliana van Weede, tussen de kinderen respectievelijk erfgenamen te weten Johan, Reijnier, Elias en Odilia van Oldenbarnevelt en de kinderen van hun overleden dochters Christina, Maria en Geertruijdt van Oldenbarnevelt; met een akte van scheiding en deling van de goederen van wijlen Sara, weeskind van Maria van Oldenbarnevelt, tussen haar ooms Johan, Reijnier en Elias en haar tante Odilia van Oldenbarnevelt van, 10 mei 1589; 11; 1 stuk
          Zie: NL, 33 (1915), kol. 33-37.
          In tweevoud. Naast een exemplaar voor Johan van Oldenbarnevelt ook een exemplaar voor Geertruijdt Boldewijns, dochter van Reijertgen van Oldenbarnevelt.
      - Johan van Oldenbarnevelt (1547-1619), A.II
        Johan van Oldenbarnevelt was de oudste zoon van I. Hij was advocaat van het Hof van Holland, Zeeland en West-Friesland, pensionaris van Rotterdam, landsadvocaat van de Staten van Holland en West-Friesland, registermeester van de Lenen van Holland en West-Friesland, charterbewaarder, grootzegelbewaarder van de Staten van Holland en West-Friesland, hoofdingeland en hoogheemraad van Delfland. Hij trouwde in 1575 Maria van Utrecht (± 1552-1629).
        - Algemeen, 1.
          - Rekest van Johan van Oldenbarnevelt, mede namens zijn vrouw Maria van Utrecht en haar oom Pouwels Janszn. van Utrecht, aan het Hof van Holland, Zeeland en West-Friesland om aan Cornelis Claeszn., kuiper te Delft, als toezichthouder en baas van Maria van Utrechts halfbroer Dirck Quyrintszn. een boete te willen opleggen indien Claeszn. de supplianten blijft beledigen vanwege een vordering, die hij zegt op Pouwels Janszn. van Utrecht te hebben namens zijn knecht Dirck Quyrintszn., concept., [1576]; 12; 1 stuk
            RGP 80, pp. 2-4.
          - Brief van Johan van Oldenbarnevelt aan N.N., inzake een gunstige beschikking op een door Reinout van Brederode, heer van Veenhuizen, op 16 juni 1597 aan hem gedaan huwelijksaanzoek om zijn dochter Geertruid te mogen trouwen, concept., 13; 1 stuk
          - Brief van de weduwe Maria Storms, nicht van Oldenbarnevelt, aan Johan van Oldenbarnevelt van 21 november 1615, betreffende de geringe inkomsten uit het land te Berendrecht ten noorden van Antwerpen en om haar dochter en haar verloofde Melander financieel te willen helpen, origineel., 14; 1 stuk
            RGP 121, pp. 152-153.
          - Uittreksels uit brieven van Johan van Oldenbarnevelt aan zijn vrouw Maria van Utrecht en zijn kinderen van [10, 15] en 24 maart en 7 en 15 april 1619 inzake de ondervragingen en zijn antwoorden en bekentenissen daarop, 1619; afschrift, (begin 17e eeuw); 15; 1 stuk
            RGP 121, pp. 475-479.
          - Aantekeningen van Antonis Toniszn. Karreman voor de levering van verschillende goederen uit Amersfoort, die ten huize van Johan van Oldenbarnevelt te 's-Gravenhage afgeleverd moeten worden, origineel., z.j.; 16; 1 stuk
        - Bijzonder, 2.
          - Eigendommen, 2.1
            - Algemeen, 2.1.1
              - Bestuur, a.
                - Openbare orde, a.1
                - Akte waarbij de welgeboren mannen, gerechten, ambachtsbewaarders en enkele inwoners van de ambachten van Berkel, Pijnacker en Nootdorp op 24 mei 1602 op verzoek van Adriaen van der Waes, stadhouder van Aelbrecht Storm van Wena, baljuw van Delfland, verklaren dat tien weken daarvoor vijf dieven zijn gearresteerd en naar de galijen zijn verbannen, 1602; authentiek afschrift. Met een bijlage, 1602; afschrift, 1604., [1602, 1604]; 17; 2 stukken
                - Waterstaat, a.2
                - Stukken betreffende de overeenkomst van Govert Willemszn. Brasser en Jan de Groot, uit naam van hun medebedijkers, met Sabina, gravin van Egmond van 15 december 1593, waarbij zij een derde deel van de krachtens een akte van authorisatie van de Staten van Holland en West-Friesland van 18 november 1593, in pacht uitgegeven bedijking van de Diepsmeer en de Tjaarlingermeer op zich nemen, 1593. klad, concept en afschriften, (eind 16e eeuw); 18; 2 stukken
                Eén stuk in drie versies.
                - Akte van overeenkomst tussen de bedijkers van Diepsmeer, de Tjaarlingermeer en de Kerkmeer, van 12 augustus 1595, inzake het bedijken, het uitgeven van kavels land, het bestuur en de contributie aan het gemene land, concept, 19; 1 stuk
                Zie RGP 80, pp. 309-312.
                - Staten van de ten behoeve van de bedijkingen en het aanleggen van een ringsloot rond de Diepsmeer en de Tjaarlingermeer aangekochte landerijen, origineel, 1595; 20; 2 stukken
                - Ordonnantie waarbij de Gecommitteerde Raden van Holland en West-Friesland op 19 juni 1596 op verzoek van Lamoraal II, graaf van Egmond, aan de bedijkers van de Diepsmeer en de Tjaarlingermeer opdragen om de erfpacht van het nieuw gewonnen land te betalen, 1596; afschrift, (eind 16e eeuw); 21; 1 stuk
                - Begroting van de opbrengsten uit de ommeslagen over de bedijkingen van de Diepsmeer en de Tjaarlingermeer, origineel. Met bijlagen; originelen, 1596; 22; 4 stukken
              - Beheer, b.
                - Algemeen, b.1
                - Kaart van het Nieuulandt in het Sticht, dat in het noorden grenst aan de Zuiderzee, in het oosten tussen Bunschoten en Hoogland aan Gelderland, in het zuiden aan Hoogland en in het westen aan de Eem, opgemaakt voor het winnen van zout aldaar, origineel, [begin 16e eeuw]; 23; 1 stuk
                - Akte waarbij de landmeter Floris Damen op 3 juni 1595 met Johan van Oldenbarnevelt overeenkomt een kaartenboek en een afzonderlijke kaart van Delfland te zullen maken, concept, 24; 1 stuk
                - Stukken betreffende door Johan van Oldenbarnevelt bij Arnold Bol van Hamersfelt, kweker te Wassenaar, ingewonnen adviezen over de aanplant van verschillende bomen en de aanleg van een boomgaard, originelen en concept, 1597 en (eind 16e eeuw); 25; 3 stukken
                - Aantekeningen van Johan van Oldenbarnevelt van een door hem op 3 augustus 1608 langs zijn in Delfland gelegen landerijen gehouden inspectietocht, klad, 26; 1 stuk
                RGP 108, pp. 249-251.
                - Brieven van Hendrick van Zijll, zaakwaarnemer van Johan van Oldenbarnevelt, aan Johan van Oldenbarnevelt van 8, 15, 24 en 30 oktober 1613, betreffende een door hem uitgevoerde inspectie van bezittingen van de heerlijkheid Beverweerd, de voorbereidingen voor de verkoop van landerijen in Tull en 't Waal, Cockengen, Odijk en Rijsenburg en de levering van karpers en patrijzen aan de ridderhofstad Gunterstein te Breukelen, originelen, 27; 5 stukken
                RGP 108, 569-571, 574-575, 577-578, 579-580.
                - "Agenda", aantekeningen van Johan van Oldenbarnevelt van de zaken, die hij tijdens zijn verblijf in het Sticht Utrecht wil afhandelen, inzake enkele van zijn bezittingen en de voogdij over de kinderen van Elias van Oldenbarnevelt, origineel, [1613]; 28; 1 stuk
                RGP 108, pp. 528-529.
                Den Tex, dl. IV, pp. 174-176.
                Zie ook inv.nrs. 146-148.
                - Memorie van Hendrick van Zijll, zaakwaarnemer van Johan van Oldenbarnevelt, voor Johan van Oldenbarnevelt, betreffende de mogelijke verkoop van drie percelen land in Odijk, het aanblijven van Justus van Cuylenburch, als eerste burgemeester van Utrecht en inzake de aan de sluis bij de ridderhofstede Gunterstein te Breukelen uitgevoerde werkzaamheden, origineel, [1613]; 29; 1 stuk
                - Brief van Bartholda van Zwieten, weduwe van Floris Tserclaes, aan [Johan van Oldenbarnevelt] van 10 oktober 1615, waarin zij hem vraagt of hij nog belangstelling heeft voor de heerlijkheid Renswoude of De Lier, aangezien het Hof van Holland, Zeeland en West-Friesland het fideï-commis van het testament van Margaretha van Culemborg heeft afgehandeld, origineel, 30; 1 stuk
                RGP 121, p. 139.
                - Memorie van Johan van Oldenbarnevelt betreffende het beheer van zijn goederen in Wimmenum, Bakkum, de Wieringerwaard, de Dieps- en de Tjaarlingermeer, klad, [1615]; 31; 1 stuk
                - Brief van P. van Loevesteijn aan Johan van Oldenbarnevelt van [augustus] 1616 om indien mogelijk in aanmerking te komen voor een van de vacatures van de monstercommissarissen en betreffende de verkoop van een stuk land in Zeldert op Hoogland ten behoeve van zijn kinderen, origineel, 32; 1 stuk
                RGP 121, pp. 215-216.
                - Bijzonder, b.2
                - Tiendrecht, b.2.1
                - Akte van condities en voorwaarden, waarop Claes Cornelissn. van Beaumont, als zaakwaarnemer van Johan van Oldenbarnevelt, de groftienden van de veldgewassen in Schieveen, Ackersdijk en Rodenrijs over het jaar 1600 aan derden te koop aanbiedt, concept, [1601]; 33; 1 stuk
                - Akte van condities en voorwaarden, waarop een gecommitteerde van Johan van Oldenbarnevelt aan Dirck Lenaertszn. Vogelaer, inwoner van Schieveen, Cornelis Maertenszn. Bosch, Vrederick Janszn. en Vranck Dircksz., inwoner van Schiebroek, op 31 juli 1603 de tienden van de ooft- en jaarschare van het zuidblok te Schieveen, het noord- en zuidblok van Ackersdijk en het rode Rijsblok in Berkel, verkocht, origineel, 34; 1 stuk
                - Akte van condities en voorwaarden, waarop Nijclaes van der Wijele, zaakwaarnemer van Johan van Oldenbarnevelt, aan Dirck Lenaertszn. Vogelaer, inwoner van Schieveen, en Put Reijerszn., inwoner van Vlaardingen, op 2 augustus 1604 de tienden van de ooft- en jaarschare van het zuidblok te Schieveen en van het rode Rijsblok in Berkel verkocht, waarvan Reijerszn. zijn deel aan Jacop Joppenzn., inwoner van Berkel, overdeed, origineel, 35; 1 stuk
                - Akte van condities en voorwaarden, waarop een gecommitteerde van Johan van Oldenbarnevelt aan Claes Janszn., inwoner van Schieveen, Bastiaen Ariens Ronckuw, Jan Janszn., inwoner van Rodenrijs, en Willem Willemszn., waard in Berkel, op 31 juli 1614 de tienden van de ooft- en jaarschare van het zuidblok te Schieveen, het noord- en zuidblok van Ackersdijk en de tienden in Rodenrijs, verkocht, origineel, 36; 1 stuk
                - Verpachtingen, b.2.2
                - Begroting voor het vaststellen van een nieuwe pachtsom voor Oldenbarnevelts bezittingen Zijlhorst, Lange Duyst, Nieuwland, Grasschap en Luttekewede, origineel, [1601]; 37; 1 stuk
                - Kwitantie van Claes Cornelissn. van Beaumont voor Cornelis Lenertszn., inwoner van 't Wout, pachter, en van de weduwe van Claes Claeszn., inwoonster van Papsou, voor de pacht over 1601, origineel., 1602; 38; 1 stuk
                - Financiën, b.2.3
                - Aantekeningen van Jan Jacobszn. van Utrecht van het bedrag, dat hij in 1544 volgens schattingen van de desbetreffende schouten en gerechten voor de tiende penning moet betalen voor de hofstad Rodenrijs, en de in de ambachtsheerlijkheden Overschie, Schieveen, Nootdorp, Hoogeveen, Kethel en Vrijeban gelegen landerijen, afschrift, 39; 1 stuk
                - Rekeningen van de domeinen van Putten, Poortugaal, Charlois en Geervliet over de jaren 1572-1578, [1579]; Afschrift., (eind 16e eeuw); 40; 1 stuk
                - Memorie van Johan van Oldenbarnevel voor zijn zaakwaarnemer(s) van juni 1585 inzake het tijdens zijn afwezigheid vanwege een gezantschap naar Engeland behartigen van enkele zaken in [Beijerland], een proces tegen Jan Basius, de inning van achterstallige schulden van Jacob van Dijck, inwoner van Groenevelt, en Dirck Janszn., inwoner van Wateringen, de afwikkeling van de inbeslaglegging van de goederen van Jan Adriaenszn., inwoner van Honsholredijk, de onderhandelingen met de Heilige Geestmeesters van Overschie over grondaankoop, het voornemen tot het naasten van grond in Schieveen, De Tempel en Rodenrijs en een lopend proces tegen Jan Janszn. Graswinckel de jonge over de erfenis van een stuk land, origineel, 41; 1 stuk
                RGP 80, pp. 84-86.
                - Aantekeningen van financiële aard van Johan van Oldenbarnevelt betreffende het goederenbeheer, originelen, 1586 en z.j.; 42; 4 stukken
                - Aantekeningen (origineel) van Johan van Oldenbarnevelt betreffende het verschot voor Jan Roo van Utrecht over de jaren 1590 en 1591, 43; 1 stuk
                - Lijst van enkele inkomsten uit verschillende bezittingen van Johan van Oldenbarnevelt in Delfland over het jaar 1591, origineel, [1592]; 44; 1 stuk
                - Aantekeningen van Johan van Oldenbarnevelt van de restanten van de jaren 1588-1594 en van de inkomsten uit de verpachtingen, custingen, erfpachten en renten van zijn landerijen in Holland en Utrecht over de jaren 1589-1595 en van enkele uitgaven in die jaren, klad, 45; 6 stukken
                - Aantekeningen van Johan van Oldenbarnevelt betreffende de liquidatie van de 10e penning over de jaren 1594 en 1595, klad, 46; 1 stuk
                - Aantekeningen van Johan van Oldenbarnevelt betreffende uitgaven in 1596 ten behoeve van de Tjaarlingermeer, Rodenrijs en Ruigenhil, klad, 47; 1 stuk
                - Staten van de inkomsten van Johan van Oldenbarnevelt over de jaren 1590-1596 uit de bezittingen in Berkel en Rodenrijs, de Diepsmeer en de Tjaarlingermeer, de huizen in Delft en in 's-Gravenhage, de nieuwe uitslag van Putten, de landerijen en het huis Stoutenburg bij Amersfoort, en de landerijen bij Overschie, Schieveen en De Tempel, klad, 1597; 48; 2 stukken
                - Lijst van uitgaven van Johan van Oldenbarnevelt aan verschillende personen voor het beheer en het onderhoud van diverse van zijn bezittingen, origineel; met aanvullingen in concept, (eind 16e eeuw); 49; 1 stuk
                - Kwitantie van Anthonia Roelants, weduwe van Jan Roo van Utrecht, voor Johan van Oldenbarnevelt van 22 juni 1601 voor de betaling van een op de heerlijkheden Zevenbergen, Naaldwijk etc. rustende jaarrente van 1599 en 1600, die haar door een wissel van Johan van der Veken, koopman te Rotterdam, op Anthonio van Hove, koopman te Antwerpen, is verstrekt, origineel, 50; 1 stuk
                - Rekeningen van Jan van Vanevelt, rentmeester van Hoogland, van het goederenbeheer bij Amersfoort, Hoogland en Stoutenburg over de jaren 1592-1595 en 1597-1601; originelen, 1593-1595, 1599-1601. Met een bijlage en originelen, 1595, [1592-1601]; 51; 5 stukken en 1 katern
                1592 mei-1593 juli
                1593 juli 24-1594 juli 13
                1594 augustus 10-1599 augustus 4; 1 katern
                1597 november 11-1599 juni 22
                1599 juni 23-1600 juni 11
                1600 november 11-1601 juni 3
                Zie voor de bijlage: RGP 80, p. 279.
                - Rekeningen van Geraert Verhaer, zaakwaarnemer van Johan van Oldenbarnevelt, van het goederenbeheer bij Amersfoort, Hoogland en Stoutenburg, van enkele inkomsten in 1601 en enkele uitgaven in 1602, minuut, 52; 1 stuk
                - Aantekeningen van Johan van Oldenbarnevelt betreffende het financiële beheer van verschillende van zijn bezittingen, klad, 1596, 1602-1605 en z.j.; 53; 1 omslag
                - Staat van de inkomsten van Johan van Oldenbarnevelt over de jaren 1600-1604 uit bezittingen in Delfland, Delft, de Stormpolder, Voorne, Putten, Kruiningen, Noord-Beveland, Dirksland, de Diepsmeer, de Tjaarlingermeer, de Zijpe, Vianen en Heicop en landerijen en huizen in het Sticht Utrecht, klad. Met een bijlage, 1605; origineel., 54; 2 stukken
                - Memories van Elias van Oldenbarnevelt voor Johan van Oldenbarnevelt van 30 mei en 2 juni 1600 en 1606 betreffende het verhuren van de in het Sticht bij Amersfoort gelegen landerijen over de jaren 1600-1604 en het al of niet verlengen daarvan in 1606, 1600 en 1606; originelen., 1600-1606; 55; 2 stukken
                - Stukken betreffende de financiële administratie van zaakwaarnemers van Johan van Oldenbarnevelt over zijn in Hoogland en Stoutenburg gelegen bezittingen, originelen, 1599-1601, 1603, 1605-1608 en begin 17e eeuw; 56; 1 omslag